# 请教陈版，合同负债问题？

提问人：ygdkbhzms 时间：2019-06-25 10:50:57
陈版您好，@chenyiwei 《收入应用指南》企业在向客户转让商品之前，客户已经支付了合同对价或企业已经取得了无条件收取合同对价权利的，企业应当在客户实际支付款项与到期应支付款项孰早时点，按照该已收或应收的金额，借银行存款、应收账款，贷合同负债。那么，客户未及时支付预付款时，企业是否要确认合同负债？

回答人：chenyiwei
根据应用指南：企业在向客户转让商品之前，如果客户已经支付了合同对价或企业已经取得了无条件收取合同对价的权利，则企业应当在客户实际支付款项与到期应支付款项孰早时点，将该已收或应收的款项列示为合同负债。
这里强调的是具备无条件的收款权利，与之相对应，也有无条件向客户提供对应商品的合同义务。在这种情况下，合同资产、负债应同时确认。但同时，指南中也提到：“合同资产和合同负债应当在资产负债表中单独列示。同一合同下的合同资产和合同负债应当以净额列示，不同合同下的合同资产和合同负债不能互相抵销。”“由于同一合同下的合同资产和合同负债应当以净额列示，企业也可以设置 “合同结算” 科目（或其他类似科目），以核算同一合同下属于在某一时段内履行履约义务涉及与客户结算对价的合同资产或合同负债，并在此科目下设置 “合同结算——价款结算”科目反映定期与客户进行结算的金额，设置 “合同结算——收入结转”科目反映按履约进度结转的收入金额。资产负债表日，“合同结算” 科目的期末余额在借方的，根据其流动性，在资产负债表中分别列示为 “合同资产” 或 “其他非流动资产” 项目；期末余额在贷方的，根据其流动性，在资产负债表中分别列示为 “合同负债” 或“其他非流动负债”项目。”